# 反向收购与交叉持股

提问人：bourne85 时间：2012-08-16 15:21:38
看的比较云里雾里，总算大概明白了，总结 2 、 3 楼如下： 1 、法律上，由A支付对价（发行的 100 股）支付给B股东，换取B公司股东手中的 100 股股份，因此A为法律上的购买方； 2 、会计上，由于上述交易完成后，B股东持有A公司 100 股股份，占67%，A公司持有B公司 100 股股份，占100%，因此： 1 ）A公司肯定是控制B公司，而且是全资； 2 ）B股东控制A公司，同时间接控制B公司。 3 、如2L所述，因持有A股份的是B股东而非B公司，因此该例并非交叉持股。若该例变为相互定向增发 150 股，则：A持有B公司 150 股，占150/(100+150)>50%，控制B；而B持有A公司 150 股，占150/(50+150)>50%，控制A，此乃交叉持股也。
请各位指教，总结的是否正确！

回答人：chenyiwei
这一理解基本合理。

提问人：叶秋叶秋叶秋 时间：2012-08-16 21:42:42
回复 bourne85 的帖子
您好！我明白各位的意思了，其实上面的说法指出了我理解错误的地方，就是股东控制公司与公司控制公司之间是有区别的。例如本例，A发行权益性证券与B换股，换股后B公司的原股东控制了A公司，而A公司的原股东没有控制A公司，而A公司控制了B公司，因此B公司的股东间接控制了B公司，从理论上这样推理没有问题。
但是多嘴问一句，实务中A公司控制B公司如何体现呢？是否其实还是A公司的股东控制？这样是否在实际中还是会面临相同问题？

回答人：chenyiwei
不会。在你的例子中，A的原股东仅占重组后A的 1 ／ 3 股权，已经丧失对A的控制权。